臺灣桃園地方法院刑事判決
                                     109年度原訴字第77號
公  訴  人  臺灣桃園地方檢察署檢察官     
被      告  李信鴻


指定辯護人  本院公設辯護人廖彥傑
上列被告因妨害風化案件，經檢察官提起公訴（108 年度偵字第
20047號），本院判決如下：
    主  文
乙○○無罪。
    理  由
一、公訴意旨略以：同案被告甲 ○○ ○      （中文名：裴氏陶
    ，現另由本院通緝中）與被告乙○○及真實姓名年籍不詳綽號
    「寶貝」之人共同基於意圖使女子與他人為性交行為而媒介
    、容留以營利之犯意聯絡，於民國108 年6 月24日起至同年
    7 月1 日止，由裴氏陶透過「寶貝」在網際網路「捷克論壇
    」刊登媒介性交易之訊息及廣告，以招攬不特定男子與NGUY
    ENOTRA GIANG （中文名：丙○○，下稱丙○○）為性交易，並
    由其以通訊軟體LINE帳號「小愛」居中媒介丙○○與不特定男
    客於桃園市○○區○○街00號2 樓715 室，以60分鐘新臺幣（下
    同）2,000 元之代價為性交行為。而被告則負責處理上開桃
    園市○○區○○街00號2 樓715 室之承、退租事宜，並向丙○○收
    取每日性交易所得，再給予丙○○每次性交易1,200元之報酬
    ，餘歸裴氏陶與乙○○，嗣於108 年7 月1日下午2 時20分許
    ，經警循線在上址查獲，並當場扣得保險套134個及性交易
    所得共計2,000 元，始悉上情。因認被告涉有刑法第231 條
    第1 項之圖利容留性交罪嫌。
二、按犯罪事實應依證據認定之，無證據不得認定犯罪事實；不
    能證明被告犯罪者，應諭知無罪之判決，刑事訴訟法第154
    條第2 項、第301 條第1 項分別定有明文。申言之，犯罪事
    實之認定應憑證據，如未能發現相當證據，或證據不足以證
    明，自不能以推測或擬制之方法，作為裁判基礎（最高法院
    40年台上字第86號判例意旨參照）；且認定犯罪事實所憑之
    證據，雖不以直接證據為限，間接證據亦包括在內，然而無
    論直接證據或間接證據，其為訴訟上之證明，須於通常一般
    之人均不致有所懷疑，而得確信其為真實之程度者，始得據
    為有罪之認定，倘其證明尚未達到此一程度，而有合理之懷
    疑存在而無從使事實審法院得有罪之確信時，即應由法院為
    被告無罪之判決（最高法院76年台上字第4986號判例意旨參
    照）。再者，檢察官對於起訴之犯罪事實，仍應負提出證據
    及說服之實質舉證責任。倘其所提出之證據，不足為被告有
    罪之積極證明，或其指出證明之方法，無從說服法院以形成
    被告有罪之心證，基於無罪推定之原則，自應為被告無罪判
    決之諭知（最高法院92年台上字第128 號判例意旨參照）。
三、公訴意旨認被告乙○○涉犯上開罪嫌，無非係以同案被告裴氏
    陶於警詢及偵查中之供述、證人丙○○於警詢及偵查中之證述
    、證人丁○○於警詢時之證述、內政部移民署北區事務大隊桃
    園市專勤隊蒐證報告、搜索扣押筆錄、扣押物品目錄表、扣
    押物品收據、自願受搜索同意書、桃園市政府警察局大園分
    局違反社會秩序維護法案件執行通知單、房屋租賃契約書及
    被告乙○○於警詢及偵查中之供述等為其論據。
四、訊據被告乙○○堅決否認有何圖利容留性交之犯行，並辯稱：
    我知道裴氏陶有一個越南籍男朋友，當時要辦理房間退租的
    時候她男朋友因為是逃逸外勞所以就被送回去，所以她找我
    幫忙退租，原因是因為房東只相信我，就說是只有見過我然
    後叫我才願意幫忙退租，對話紀錄中「不是妳的，我要看小
    姐」的意思是那天我跟同事上中班，我同事說剛離婚想要找
    一個女朋友，我跟裴氏陶聊說可不可以介紹越南籍女朋友給
    我同事，就是想交女朋友，為什麼在對話紀錄中稱「小姐」
    是因為越南人會的用詞不多，他們就是習慣這種用詞，而對
    話紀錄中稱「你朋友要嗎?還是小姐在永吉街」是因為只是
    要幫同事找女朋友，根本沒有想這麼多，至於裴氏陶所傳「
    一長串記載260K、5000K、50K數字」的照片是因為那時候在
    退715室時，房東說要把押金全部扣掉，裴氏陶就傳這張照
    片說她很可憐沒有錢，買一堆東西，越南文字我看不懂，她
    可能只是想證明她有花這些錢等語，經查：
  ㈠按刑法第231 條第1 項所謂之容留，係指收容留置，意即提
    供他人為性交或猥褻行為場所之謂；而媒介則係指居間仲介
    之意（最高法院91年度臺上字第4431號、91年度臺上字第43
    74號判決意旨參照）。又刑法第231 條規定意圖使男女與他
    人性交或猥褻之行為，而引誘、容留或媒介以營利者，其處
    罰之對象為引誘、容留或媒介之人。犯罪構成要件乃以行為
    人主觀上有營利及使男女與他人為性交或猥褻行為之犯意，
    客觀上有引誘、容留或媒介之行為為已足，屬於形式犯。故
    行為人只要以營利為目的，有使男女與他人為性交或猥褻行
    為之意圖，而著手引誘、容留或媒介行為，即構成犯罪；至
    該男女與他人是否有為性交或猥褻之行為，則非所問，亦不
    以媒介行為人取得財物或利益，始足當之（最高法院98年台
    上字第862 號判決意旨參照）。
  ㈡公訴意旨認被告乙○○涉有前揭犯行，最主要之證據當屬證人
    丙○○於警詢及偵查中之證述，而證人丙○○於偵訊時具結證稱
    ：「從事全套性交易是60分鐘2,000 元，我從中收取1,200 
    元，老闆收取800 元，老闆抽成部分晚上會派人來跟我收錢
    ，老闆是『小愛』，是一名越南女子，『小愛』就是甲 ○○ ○   
       ，觀音區仁德街42號2 樓715 室之租屋處是我自己去找
    的；雖然向我收錢的人每次來都會戴口罩，但我從眼睛及眉
    毛仍可確認向我收錢之人即為編號6 之人，編號6之人曾帶
    一堆保險套及浴巾給我，保險套我還沒用完，就是案發當天
    遭警查扣的保險套」等語（見偵字20047號卷第145 頁至第1
    47 頁），並佐以同案被告裴氏陶於警詢及偵訊時供稱「當
    時丙○○跟我說她在台灣生了一個小孩，需要賺很多錢才可以
    ，我就問她敢不敢從事性交易工作，可以賺比較多錢，她就
    答應了，所以有客人打電話要從事性交易，我就會把客人介
    紹給丙○○，迄今介紹5 、60人；都是客人打電話到我的手機
    ，因為捷克論壇上的廣告就是放我自己的手機；關於性交易
    的費用，我要求美美、糖糖、丙○○等人要向客人收全套2,00
    0 元，半套收1,300 元，每次不等，如果他們從事性交易的
    房間是我提供的，我就會每次性交易結束後向他們收取500 
    至600 元，如果房子非我提供，我就只收200 、300元，但
    丙○○比較可憐，有小孩，我就不太收，但丙○○會請我吃飯和
    幫我買電話卡，所以迄今我總共收取她不到1,000 元費用」
    等語（見偵字20047號卷第105 頁反面、第107 頁反面），
    並有顯示女子清涼照及身高、體重、胸圍資訊之手機截圖照
    片為證（見偵字第13057 號卷第13頁正反面）。另從被告乙
    ○○與同案被告裴氏陶之對話紀錄內容顯示「『乙○○：阿陶阿
    陶，有沒有照片可以看？裴氏陶：（以訊息傳一張自拍照）
    』；『乙○○：不是你的，我要看小姐，這是安和街的嗎？裴氏
    陶：對阿對阿，阿信，安和街黑色衣服的阿，不是剛剛我給
    你開玩笑吧』；『乙○○：好，我給我朋友看。裴氏陶：阿信，
    你的朋友要嗎？還是小姐在永吉街？乙○○：恩，我朋友在領
    錢，等一下過去到那邊在打給你。』；『裴氏陶：阿信等一下
    你帶他到安和街80號，阿信打給我齁，謝謝阿信哦。乙○○：
    好，到了打給你』」等語，此有內政部移民署北區事務大隊
    桃園市專勤隊蒐證報告在卷可查（見偵字20047 號卷第21頁
    至第23頁）。而依上開所述可知，同案被告裴氏陶有以刊登
    廣告在網路之方式為其旗下從事性交易之小姐招攬生意，並
    有收取相當之費用，而被告乙○○亦有介紹其友人前往同案被
    告裴氏陶旗下小姐之處所之事實，堪以認定。然就被告乙○○
    是否有圖利容留猥褻或性交之犯意及犯行，則仍有疑義。
  ㈢刑事實務上之對人指認，乃犯罪後，經由被害人、共犯或目
    擊之第三人，指證並確認犯罪嫌疑之人之調查方法。現行刑
    事訴訟法並無關於指認程序之規定，如何由證人正確指認犯
    罪嫌疑人，自應依個案之具體情形為適當之處理，法務部及
    司法警察主管機關對於指認程序所訂頒之相關要領規範，無
    非提供辦案人員參考之資料，故證人之指認程序與相關要領
    規範不盡相符時，尚難謂係違反法律位階之法定程序。況指
    認之程序，固須注重人權之保障，亦需兼顧真實之發現，確
    保社會正義實現之基本目的。是法院應綜合指認人於案發時
    所處之環境，是否足資認定其確能對犯罪嫌疑人觀察明白、
    認知犯罪行為人行為之內容，事後依憑個人之知覺及記憶所
    為之指認是否客觀可信等事項為審查。倘指認過程中所可能
    形成之記憶污染、判斷誤導，均已排除（如犯罪嫌疑人與指
    認人熟識，或曾與指認人長期、多次或近距離接觸而無誤認
    之虞），且其指認亦未違背通常一般人日常生活經驗之定則
    或論理法則，復非單以指認人之指認為論罪之唯一依據，自
    不得僅因證人之指認程序與相關要領規範未盡相符，遽認其
    無證據能力或不足採信（最高法院110年度台上字第4882號
    刑事判決意旨參照）。經查，本件被告乙○○始終否認認識證
    人丙○○，而依卷內證人丙○○於警詢之指認，並未於指認前先
    陳述嫌疑人外觀、特徵始進行指認，其指認之過程為「警問
    ：現提示妳犯罪嫌疑人指認紀錄表，請妳說明照片中人物為
    何人？丙○○答：編號6是每天下班來跟我收錢的人，編號12
    是我本人，其他我沒看過。警問：經查編號6 之人為乙○○，
    身分證字號為Z000000000，妳是否了解？丙○○答：我知道了
    」（見偵字20047號卷第36頁），是從筆錄r記載內容可知，
    此指認之過程已與上揭規定有違。再者，丙○○於偵訊時稱「
    雖然向我收錢的人每次來都會戴口罩，但我從眼睛及眉毛仍
    可確認向我收錢之人即為編號6 之人，編號6 之人曾帶一堆
    保險套及浴巾給我，保險套我還沒用完，就是案發當天遭警
    查扣的保險套」等語（見偵字20047號卷第145 頁至第147 
    頁），惟依據上述丙○○於警詢時之指認程序可知，其並未見
    過收錢之人之面部全貌，僅憑從看過「眼睛及眉毛」之指認
    ，難以判斷丙○○對犯罪嫌疑人已觀察明白，尚難據此認為其
    指認過程中所可能形成之記憶污染、判斷誤導均已排除而無
    指認程序之瑕疵，並得以作為被告乙○○論罪之證據。準此，
    尚難據此認定被告乙○○為向丙○○收取性交易抽成後費用之人
    ，而認定被告乙○○有提供場所容留女子與他人為性交以營利
    犯行。
  ㈣至被告乙○○就內政部移民署北區事務大隊桃園市專勤隊蒐證
    報告所指對話紀錄雖辯稱「同事說剛離婚想要找一個女朋友
    ，我跟裴氏陶聊說可不可以介紹越南籍女朋友給我同事，就
    是想交女朋友」云云，然從對話紀錄過程中可看出，被告乙
    ○○及同案被告裴氏陶係以「安和街的嗎?」、「阿信，你的
    朋友要嗎?小姐在永吉街」、「阿信等一下你帶他到安和街8
    0號，阿信打給我齁，謝謝阿信哦」等語稱呼欲介紹予被告
    乙○○同事之「女姓友人」，惟衡諸一般社會通常經驗，若欲
    介紹友人認識交往對象，不會以「安和街的」、「永吉街的
    」等來稱呼對象，而上開對話之過程比較類似「物化女性」
    、「挑選商品」之意味，再輔以對話紀錄中有傳遞「女性露
    胸清涼照」等情，常情判斷下，非無可能係被告乙○○介紹其
    同事前往從事性交易。然縱使係介紹同事前往從事性交易，
    亦無法證明被告乙○○有何營利之意圖而構成本件犯行，況且
    ，單純從事性交易雖無刑事責任，然仍構成社會秩序維護法
    之責任，是被告乙○○對上開對話紀錄所辯避重就輕亦為可能
    ，並無法據此證明被告乙○○有營利之意圖而與同案被告裴氏
    陶間有犯意聯絡而構成本件犯行。
　㈤再依同案被告裴氏陶於警詢時供稱「我的前男友(寶貝、臺灣
    人、電話忘記)幫我放性交易廣告置於JKF論壇，『寶貝的姓
    名年籍資料我不清楚，現在已失去聯繫，我都是自己安排客
    人』」等語(見偵字13057號卷第6頁)，僅足認定其與「寶貝
    」共同圖利容留性交，無法認定被告乙○○確為「寶貝」或有
    共同圖利容留性交之情。再參酌上開被告乙○○與同案被告裴
    氏陶對話紀錄，被告裴氏陶是稱呼被告乙○○為「阿信」，而
    非「寶貝」，準此，尚難據此認定被告與同案被告裴氏陶間
    有犯意聯絡而構成本件犯行。
　㈤另證人丁○○於本院審理中具結證稱：被告乙○○辦理765室及71
    5室，當初辦退租時有問被告乙○○與承租人之關係，被告乙○
    ○說他們只是朋友，當初裴氏陶打電話說有越南的男生要來
    退715室，我說叫之前辦過765室退租的李先生來幫忙，他是
    台灣人所以才有辦法溝通講清楚等語（見本院卷第60頁至第
    64頁），此與被告乙○○所稱裴氏陶找我幫忙退租，原因是因
    為房東只相信我，就說是只有見過我然後叫我才願意幫忙退
    租等語大致相符，再者，受託幫忙同案被告裴氏陶辦理其旗
    下從事性交易小姐之房間退租，亦無法證明被告乙○○有營利
    之意圖。綜上所述，公訴意旨認被告乙○○涉犯刑法第231條
    之圖利容留性交罪，依檢察官所舉之證據，尚未達到通常一
    般人不致有所懷疑，而得確信為真實之程度，此外，檢察官
    復未提出其他積極證據證明被告乙○○此部分之犯行，依前開
    規定及說明，即不得遽為不利被告乙○○之認定，自應諭知被
    告乙○○無罪之判決。
五、據上論斷，應依刑事訴訟法第301條第1項，判決如主文。
本案經檢察官戊○○提起公訴，檢察官劉仲慧到庭執行職務。　
中　　華　　民　　國　 110　　年　　12　　月　　28　　日
                  刑事第七庭  審判長法　官　陳佳宏
                                    法　官　陳昭仁
                                    法　官  方楷烽
以上正本證明與原本無異。
如不服本判決應於收受判決後20日內向本院提出上訴書狀，並應
敘述具體理由。其未敘述上訴理由者，應於上訴期間屆滿後20日
內向本院補提理由書(均須按他造當事人之人數附繕本)「切勿逕
送上級法院」。 

　　　　　　　　　　　　　　　      書記官　廖子婷
中　　華　　民　　國　　110 　年　　12　　月　　28　　日